【裁判字號】    89,易,2243
【裁判日期】    891226
【裁判案由】    竊盜
【裁判全文】
臺灣桃園地方法院刑事判決                        八十九年度易字第二二四三號
    公  訴  人  臺灣桃園地方法院檢察署檢察官
    被      告  甲○○
右列被告因竊盜案件，經檢察官提起公訴（八十九年度偵字第八八五六號），本院判
決如左：
    主  文
甲○○連續踰越門扇於夜間侵入住宅竊盜，處有期徒刑貳年。
扣案之黑色手套壹雙沒收之。
    事  實
一、甲○○基於意圖為自己不法所有之概括犯意，自民國八十九年五月二十一日起，
    至同年六月十四日下午二時五十分許止，連續於附表所示之時間、地點，配戴其
    所有之黑色手套一雙，徒手或以竊得車號ＧＧ─二一五一號自用小客車內所放置
    之客觀上對生命、身體之安全具有危險性，可為兇器使用之螺絲起子一把，竊取
    附表所示被害人之財物。嗣於八十九年六月十五日下午五時許，甲○○駕駛其竊
    得億明小客車租賃有限公司所有車號ＧＧ─二一五一號自用小客車，其上懸掛張
    先澐所有Ｌ五─九七０二號自用小客車之車牌，行經桃園縣中壢市○○○路○段
    與龍東路口時，為警察覺該車牌與車身不符，進而在車中起獲附表所示領回之財
    物，並扣得甲○○所有供竊盜所用之黑色手套一雙，而偵悉上情。
二、案經桃園縣警察局中壢分局報請台灣桃園地方法院檢察署檢察官偵查起訴。
    理  由
一、訊據被告甲○○固坦承有附表編號一至八之犯罪事實不諱，惟矢口否認有附表編
    號九之犯行，辯稱：該扣案之舊鈔是伊國中同學丁○○放在伊處，要伊看看有沒
    有人要買云云，惟查，經本院傳訊証人丁○○証述：伊並交任何舊鈔給甲○○等
    語，被告始改稱：查扣之舊鈔是伊父親給伊的，因警察不相信那些是伊的，伊才
    說那是丁○○的云云，然右揭事實業據被告於警訊時坦承不諱，並據被害人辛○
    ○、乙○○、壬○○、張先澐、丙○○、庚○○、己○○、戊○○等人指訴明確
    ，復有贓物領據八紙附卷可稽及黑色手套一雙扣案可資佐証，被告之前開辯詞，
    顯係畏罪卸責之詞，委無可採。故本件事証明確，被告犯行洵堪認定。
二、被告攜帶客觀上對生命、身體具有危險性、可為兇器使用之螺絲起子、踰越門扇
    、於夜間侵入住宅竊盜，核其所為，係犯刑法第三百二十一條第一項第一、二、
    三款、第三百二十條第一項之罪。被告先後多次犯行，時間緊接，基本犯罪構成
    要件相同，顯係基於概括犯意反覆為之，為連續犯，應論以情節重之踰越門扇於
    夜間侵入住宅竊盜一罪，並加重其刑。爰審酌被告夜間侵入住宅，影響居住之安
    寧，造成民眾心裡之恐懼及其犯罪之動機、目的、手段、所生危害、犯罪後之態
    度等一切情狀，量處如主文所示之刑，以資懲儆。至於公訴人認被告一再觸犯竊
    盜罪，而聲請令入勞動場所強制工作三年，惟被告並無前科，此有台灣高等法院
    被告全國前案紀錄表在卷可查，難認其即有犯竊盜罪之習慣並有再犯之虞，故不
    另於刑之執行前令入勞動場所強制工作，附此敘明。
三、扣案之黑色手套一雙，為被告所有供犯罪所用之物，爰依刑法第三十八條第一項
    第二款之規定宣告沒收。至被告竊盜持以為工具之螺絲起子，據被告所陳，該起
    子原係放置於其所竊得車號ＧＧ─二一五一號自用小客車上，非其所有之物，故
    無庸為沒收之諭知，併此敘明。
據上論斷，應依刑事訴訟法第二百九十九條第一項前段，刑法第五十六條、第三百二
十一條條第一項第一、二款、第三十八條第一項第二款，判決如主文。
本案經檢察官魏雯祈到庭執行職務。
中      華      民      國      八十九      年    十二    月    二十六  日
                                臺灣桃園地方法院刑事第一庭
                                    法  官    林  恆  吉
右正本證明與原本無異。
如不服本判決，應於判決送達後十日內向本院提出上訴狀( 應附繕本 )，上訴於
臺灣高等法院。
                                    書記官    楊  坤  忠
中        華        民        國   九十   年   一   月    十    日
附論罪科刑法條之依據
刑法第三百二十條
意圖為自己或第三人不法之所有，而竊取他人之動產者，為竊盜罪，處五年以下有期
徒刑、拘役或五百元以下罰金。
意圖為自己或第三人不法利益，而竊佔他人之不動產者，依前項之規定處斷。
前二項之未遂犯罰之。
刑法第三百二十一條
犯竊盜罪而有左列情形之一者，處六月以上五年以下有期徒刑：
一、於夜間侵入住宅或有人居住之建築物、船艦或隱匿其內而犯之者。
二、毀越門扇、牆垣或其他安全設備而犯之者。
三、攜帶兇器而犯之者。
四、結夥三人以上而犯之者。
五、乘火災、水災或其他災害之際而犯之者。
六、在車站或埠頭而犯之者。
前項之未遂犯罰之。


司法院資訊處製作；財團法人民間司法改革基金會備份。
